JEAN CARLOS GONZALEZ VALVERDE

Chorrillos, palena 88, Viña del Mar V Región de Valparaíso, Chile 19552208-1 990397170 - 990397170 jea.gonzalezv@alumnos.duoc.cl

PRESENTACIÓN

Tengo el agrado de dirigirme a Ud/s con el objetivo de participar en búsquedas acordes a mi perfil en su empresa.

En relación a esto, cuento con la experiencia y conocimientos técnicos necesarios para desarrollar actividades en el rubro de la informática. Además me considero una persona autodidacta y tengo aptitudes para el manejo de herramientas de desarrollo de la informática.

FORMACIÓN

2016 - (Cursando) DUOC UC, CHILE

Ingeniería en Informática

2005 - 2015 COLEGIO PICHASCA, CHILE

Educación Básica y Media

EXPERIENCIA LABORAL

Feb 2019 - Mar 2019 PRÁCTICA LABORAL EN INGENIERÍA EN INFORMÁTICA - ILUSTRE MUNICIPALIDAD DE RÍO

HURTADO (Práctica)

Desarrollador de la aplicación web de iniciativa propia www.turismo.riohurtado.cl para la llustre Municipalidad de Río Hurtado, un sistema responsivo y auto-administrable para fortalecer el turismo en la comunidad e información de utilidad publica como datos de los recorridos del transporte público interurbano por pueblo, números de emergencias, noticias de importancia y referencia de los servicios de caja vecina en la comuna. Además de brindar

soporte a usuarios finales en las instalaciones de la Municipalidad.

Ago 2018 - Dic 2018 AYUDANTIA SERVICIO BIBLIOTECA - INSTITUTO DUOC UC VIÑA DEL MAR

Encargado de ayudar en la atención del los alumnos y almacenar material en estanterías de la biblioteca.

Dic 2017 - Ene 2018 SIN CARGO DEFINIDO - SIN EMPRESA ACTUALMENTE

Desarrollador de la aplicación web www.blancopropiedades.cl, un sistema responsivo y auto-administrable para

publicar propiedades según los requerimientos del cliente.

IDIOMAS

Inglés (medio). Español (nativo).

HABILIDADES

Capacidad de Aprendizaje (Avanzado). Atencion del cliente (Medio).

FORTALEZAS

Analítico. Planificación y orden. Auto-confianza. Orientado a resultados. Perseverancia. Visión.